【裁判字號】    89,易緝,166
【裁判日期】    900312
【裁判案由】    侵占
【裁判全文】
臺灣臺南地方法院刑事判決                        八十九年度易緝字第一六六號
    公  訴  人  臺灣台南地方法院檢察署檢察官
    被      告  甲○○
右列被告因侵占案件，經檢察官提起公訴（八十九年度偵緝字第三００號），本院判
決如左：
    主  文
甲○○行使偽造私文書，足以生損害於他人及公眾，處有期徒刑拾月。
盜刻之「丙○○」印章壹枚及機車過戶登記書上偽造「丙○○」之印文、署押各壹枚
均沒收。
    事  實
一、甲○○基於概括犯意，意圖為自己不法之所有，連續於（一）民國 (下同）八十
    八年八月二十六日，在台南市○區○○路六六一巷八號前，以向丙○○商借機車
    為藉口，取得丙○○所有車牌號碼ＶＵＧ─八八０號輕型機車一輛之持有後，即
    易持有為己有，於八十八年八月三十日，將該機車出售予位於台南市○○○路○
    段三三一號銘輝機車行，並持盜刻之「丙○○」印章一枚，在機車過戶登記書上
    偽造丙○○之印文一枚，又在該登記書上偽造丙○○之署押一枚，表示同意機車
    辦理過戶，並將上開文件持交予機車行以辦理機車過戶手續，致生損害於丙○○
    及監理機關對於車籍管理之正確性。（二）八十八年九月三日，在台南市○區○○路六六一巷八號前，以向乙○○商借機車為藉口，取得乙○○所有之車牌號碼
    ＯＲＴ─九五六號重型機車一輛及行動電話一具之持有後，易持有為己有之意將
    上開機車及行動電話均占為己有供己使用。嗣因丙○○、乙○○多方尋找甲○○
    均無法尋獲後始得知上情。
二、案經台南市警察局第一分局報請台灣台南地方法院檢察署檢察官偵查起訴。
    理  由
一、訊據被告甲○○對於右揭編號一之犯行供承不諱，核與被害人丙○○於警訊及本
    院審理中指述之情節相符，並有機車過戶登記書及原車主身分證明書影本各一紙
    在卷可稽，被告該部分自白核與事實相符，堪信屬實。又被告對於侵占乙○○行
    動電話部分亦供承在卷，惟矢口否認有侵占乙○○機車犯行，辯稱：伊將黃鴻智
    之機車放在台南火車站後站，後來伊有將寄車單交給乙○○並要他前往取車，是
    他自己不去牽車回來，伊並無侵占該機車之犯意云云。經查，被告向乙○○借得
    機車後，該機車即不知去向等情，業據被害人乙○○於警訊及本院審理中指述明
    確，被告雖以前開情詞置辯，然不僅與被害人所述不符，且衡情被告如將機車下
    落指明，又交復寄車單予被害人，被害人豈有不將機車牽回之理？是被告所辯顯
    與常情有違，無足採信，本件事證明確，被告犯行堪以認定。
二、按被告甲○○侵占被害人丙○○及乙○○之財物，並偽刻、偽造被害人丙○○之
    印章、印文及署押，以偽造不實之過戶資料，並持以行使，核其所為，係犯刑法
    第三百三十五條第一項侵占罪及同法第二百十六條、第二百十條之行使偽造私文
    書罪。被告偽造印章、印文及署押之行為屬偽造私文書之階段行為，其偽造私文
    書之低度行為亦為行使之高度行為所吸收，均不另論罪。被告先後多次侵占犯行
    ，時間緊接，犯罪構成要件相同，顯係基於概括犯意反覆為之，應依連續犯之規
    定論以一罪並加重其刑。其所犯上開侵占、行使偽造私文書二罪間，有方法結果
    之牽連關係，為牽連犯，應從一重之行使偽造私文書罪處斷。又被告行使偽造私
    文書之犯行雖未經公訴人起訴，然此與起訴侵占部分，有牽連犯之裁判上一罪之
    關係，已如前述，本院自得併予審酌，附此敘明。爰審酌被告犯罪之動機、目的
    、手段、所生危害、所為犯行之不法利得價額、犯罪後供承部分犯行，態度尚稱
    良好等一切情狀，量處如主文所示之刑，以資懲儆。被告偽刻之「丙○○」印章
    一枚雖未扣案，雖並無證據證明業已滅失，故該印章一枚及機車過戶登記書上偽
    造「丙○○」之印文、署押各一枚，均應依刑法第二百十九條為沒收之諭知。
據上論斷，應依刑事訴訟法第二百九十九條第一項前段、第二百十條、第二百十六條
、第三百三十五條第一項、第五十五條、第二百十九條，罰金罰鍰提高標準條例第一
條前段，判決如主文。
中    華    民    國      九十      年        三      月      十二    日
                              臺灣臺南地方法院刑事第二庭
                                      法  官  黃  光  進
右正本證明與原本無異
如不服本判決應於送達後十日內向本院提出上訴狀。（應附繕本）
                                      書記官  陳  怡  吟
中    華    民    國      九十      年        三      月      十二      日
附錄本案論罪科刑法條全文：
刑法第二百十條
偽造、變造私文書，足以生損害於公眾或他人者，處五年以下有期徒刑。
刑法第二百十六條
行使第二百十條至第二百十五條之文書者，依偽造、變造文書或登載不實事項或使登
載不實事項之規定處斷。
刑法第三百三十五條第一項
意圖為自己或第三人不法之所有，而侵占自己持有他人之物者，處五年以下有期徒刑
、拘役或科或併科一千元以下罰金。
刑法第二百十九條
偽造之印章、印文或署押，不問屬於犯人與否，沒收之。


司法院資訊處製作；財團法人民間司法改革基金會備份。
